【裁判字號】    89,訴,23
【裁判日期】    890612
【裁判案由】    違反電業法
【裁判全文】
臺灣苗栗地方法院刑事判決                            八十九年度訴字第二三號
    公  訴  人  臺灣苗栗地方法院檢察署檢察官
    被      告  乙○○
    選任辯護人  陳俊傑
右列被告因違反電業法案件，經檢察官提起公訴（八十八年度偵字第五一九九號），
本院判決如左：
    主  文
乙○○連續以將電表外部結線改接，使電度表指針轉速變慢失效不準竊電，處有期徒
刑柒月。
    事  實
一、乙○○係苗栗縣卓蘭鎮○○段二三九之二號地卓蘭砂石場負責人，前因水利法案
    件，於民國（下同）八十六年十月二日，經本院判處有期徒刑一年緩刑四年，目
    前仍於緩刑期中。乙○○復基於概括之犯意，自八十八年一月間起，以將用戶電
    號00000000之電表外部結線改接，使電度表指針轉速變慢失效不準之方
    式竊電，嗣經台灣電力股份有限公司（以下簡稱台電公司）人員於八十八年九月
    八日，至前址查察，始發覺乙○○已連續竊電約達四十九萬一千七百七十六度。
二、案經苗栗縣警察局大湖分局報請台灣苗栗地方法院檢察署檢察官偵查起訴。
    理  由
一、訊據被告乙○○矢口否認上開犯行，並辯稱：不知何人破壞電表，亦不知電表為
    何被查到有問題，況該電表之封印均係完好如初，伊不可能竊電云云。惟查，上
    開竊電之事實，業據台電公司人員甲○○於偵查及本院審理中陳明，且台電人員
    於用電實地調查書中載明上開電表，係以使電度表指針轉速變慢失效不準之方式
    竊電，有用電實地調查書乙紙在卷可參，即與台電公司之電表封印無關，此外復
    有照片數幀、追償電費計算單、台電公司苗栗營業處取回存證物證明、低壓用電
    歷史資料、台電公司應收票據明細表、用電度數表附卷足稽，又該電表只有被告
    乙○○所經營之砂石場在用電，而該電表於八十七年十二月一日過戶至被告名下
    前，經向台電公司申請變更契約馬力數為四十九千瓦後，電表用電係按月從數十
    度急速跳昇至一千多度，惟直至八十八年一月起，該電表竟連續有用電度數為０
    度及最多二百四十度之不正常情形出現，足徵，該砂石場從八十八年一月起始確
    有竊電行為，而該電表之用電直接涉及被告經營砂石場之利益，該電表又係置於
    被告實力支配下，復經本院履勘現場屬實，有勘驗筆錄在卷可參，是若非被告實
    施竊電行為，殊無可能，其上開所辯實屬卸責之詞，不足採信，被告犯行堪以認
    定。
二、被告以使電度表指針轉速變慢失效不準竊電，所為係犯電業法第一百零六條第二
    款之罪。又被告先後多次竊電行為，時間緊接，犯罪構成要件相同，顯係基於概
    括之犯意反覆為之，均應依連續犯之規定論以一罪並加重其刑。爰審酌被告犯罪
    之動機、目的、手段、所生危害、犯罪後雖否認犯行等一切情狀，量處如主文所
    示之刑。
據上論斷，應依刑事訴訟法第二百九十九條第一項前段，電業法第一百零六條第二款
，刑法第十一條前段、第五十六條，罰金罰鍰提高標準條例第一條前段，判決如主文
。
本案經檢察官黃智勇到庭執行職務。
中      華      民      國    八十九    年      六       月     十二    日
                                    臺灣苗栗地方法院刑事庭
                                        法  官  姚  銘  鴻
右正本證明與原本無異。
如不服本判決，應於判決送達後十日內向本院提出上訴狀( 應附繕本 )，上訴於臺灣
高等法院台中分院。
                                        書記官  張  文  玲
中      華      民      國    八十九    年      六       月     十四    日
附錄本案論罪科刑法條全文：
電業法第一百零六條第二款
有左列行為之一者為竊電，處五年以下有期徒刑、拘役或五百元以下罰金：
二、繞越電度表或其他計電器，損壞或改動表外之線路者。


司法院資訊處製作；財團法人民間司法改革基金會備份。
